# 关于投资性房地产的确认

提问人：bestxulin 时间：2013-06-26 00:06:47
A公司有一房地产，并且拥有产权，B公司是A公司持有100%股权的公司，A公司所拥有的房地产已经租给某个人，但这个个人无经营资质，必须依靠B公司来实际运营，A公司与个人签订的合同规定每年上交租金 800 万元，个人以B公司为平台实际运营此房地产，风险由个人承担，A公司不实际控制B公司的经营，那么这个房地产A公司能否作为投资性房地产？

回答人：chenyiwei
“A公司与个人签订的合同规定每年上交租金 800 万元，个人以B公司为平台实际运营此房地产，风险由个人承担，A公司不实际控制B公司的经营”：请对照《企业会计准则第 21 号——租赁》第五条、第六条的规定，分析该房屋所有权上的主要风险和报酬是否由该个人享有或承担，即事实上构成了融资租赁关系。如果是，则该房地产不应确认为A的资产，无论是以投资性房地产或者其他名义。

提问人：bestxulin 时间：2013-06-26 14:37:51
所有权的风险应该不会转移，只是经营权，不会构成融资租赁，目前就是想不好是否能够认定是投资性房地产

回答人：chenyiwei
不排除该交易构成融资租赁的可能性。特别是要考虑：受托人是否每年支付固定的租金，不论实际经营状况好坏？是否签订了足够长期限的协议？如果是，则所有权上的主要风险和报酬很可能已经转移。